【裁判字號】    90,交上易,791
【裁判日期】    900622
【裁判案由】    過失傷害
【裁判全文】
臺灣高等法院臺南分院刑事判決            九十年度交上易字第七九一號  Ａ
      上  訴  人
      即  被  告  甲  ○  ○
右上訴人因過失傷害案件，不服臺灣台南地方法院八十九年度交易字第六一四號中華
民國九十年三月十三日第一審判決（起訴案號：臺灣台南地方法院檢察署八十九年度
偵字第七二三一號），提起上訴，本院判決如左：
      主      文
上訴駁回。
      事      實
一、甲○○於民國（下同）八十九年四月二十一日晚間六時三十許，駕駛車牌號碼Ｓ
    四—二八三二號自用小客車，沿台南縣永康市○○○路二六四巷，由南向北方向
    行駛（檢察官誤繕為由西往東方向行駛），途經該路與中山北路三四二巷（檢察
    官誤繕為三四四巷）無號誌之交岔路口時，應注意能注意，汽車行駛時，駕駛人
    應注意車前狀況，並隨時採取必要之安全措施，且行經無號誌交岔路口時，應減
    速慢行，作隨時停車之準備，按其情節又非不能注意，竟疏未注意車前狀況及減
    速慢行，作隨時停車之準備，適有乙○○騎乘車牌號碼ＵＯＱ—三二○號輕型機
    車，沿中山北路三四二巷由西向東方向行駛（檢察官誤繕為三四四號由北往南方
    向行駛），亦疏未注意左方車應讓右方車先行及減速慢行，迨見乙○○騎乘之機
    車時，閃煞不及，致甲○○駕駛之Ｓ四─二八三二號自用小客車左前車頭撞擊乙
    ○○騎乘機車右側車身，乙○○受撞後飛彈跌落道路旁之水溝，受有右側腓骨、
    脛骨骨折，併左側脛骨、腓骨骨折等傷害。甲○○駕駛之自用小客車向右偏行，
    車頭衝入道路右側田地，駕駛座及前座之安全氣囊均啟動暴開。
二、案經乙○○訴由台灣台南地方法院檢察署檢察官偵查起訴。
      理      由
一、訊據上訴人即被告甲○○對於右揭時地駕車肇事之事實固坦承不諱，惟辯稱：當
    時天色昏暗，且伊之前有停車讓一輛通過，伊沒有注意到告訴人，是因為伊左前
    方有一棵橡膠樹擋到伊的視線云云。又稱：伊之過失是次要因素等語。惟查，右
    揭事實，業據告訴人乙○○指述甚詳，並有台南縣警察局道路交通事故調查報告
    表乙紙，及現場照片七幀在卷可憑，告訴人因本件車禍，受有右側腓骨、脛骨骨
    折，併左側脛骨、腓骨骨折等傷害，亦有卷附財團法人奇美醫院診斷證明書一紙
    足資佐證。按汽車行駛時，駕駛人應注意車前狀況，並隨時採取必要之安全措施
    ，且行經無號誌交岔路口時，應減速慢行，作隨時停車之準備，道路交通安全規
    則第九十三條第一項第四款、第九十四條第三項定有明文。經查被告於警訊中供
    承：「：：因當時我未注意左方有來車要直行經過時，突然發現煞車不急（為及
    之誤繕）而撞上的：：」，且依被告於肇事現場，留有六點六公尺之煞車痕跡，
    且二車撞擊後，被告所駕駛之自用小客車之駕駛座及前座之安全氣囊均啟動暴開
    ，足見兩車撞擊時衝力甚巨，被告顯未減速慢行或停車讓其他車輛先行通過。次
    查，依被告所提出之現場照片，告訴人所行駛之台南縣永康市○○○路三四二巷
    由西向東方向之車道，雖植有樹木，惟與同路二六四巷交岔路口相距約一自用小
    客車身車距離，其車前視線顯未完全受遮蔽，益證本件車禍之發生確因被告未注
    意車前狀況，並隨時採取必要之安全措施，且行經無號誌交岔路口時，亦未減速
    慢行，作隨時停車之準備，以致肇事，被告之行為，顯有過失。被告所辯，顯係
    卸責之詞，殊無足採。被告於右揭時地駕駛車輛，應注意能注意而不注意上開規
    定，以致肇事，被告之行為自有過失，況本件經送台灣省台南區車輛行車事故鑑
    定委員會、台灣省車輛行車事故覆議鑑定委員會鑑定結果，亦均認定被告有肇事
    因素，有各該委員會八十九年九月一日南鑑字第八九○八六二號、八十九年十二
    月一日府覆議字第八九一九六五號鑑定意見書在卷可稽，益證被告於本件事故確
    有過失。雖告訴人乙○○於本件車禍之發生亦有過失，但既由於被告之疏失併合
    而為危害發生之原因，被告之刑責，當不能因此相抵而解免，僅可供量刑之斟酌
    而已。被告過失行為與告訴人等之傷害間復具有相當因果關係，事證明確，被告
    犯行堪以認定。
二、核被告甲○○所為，係犯刑法第二百八十四條第一項前段之過失傷害罪。原審引
    用上開法條及刑法第四十一條第一項前段、罰金罰鍰提高標準條例第一條前段、
    第二條，並審酌被告過失程度之輕重，犯罪所生之危害等一切情狀，量處有期徒
    刑參月，併諭知易科罰金之折算標準，以示懲儆。本院經核原審認事用法俱無不
    合，量刑亦稱妥適，被告上訴意旨雖不否認犯罪，但請求減輕其刑，指摘原判決
    不當，並無可取，為無理由，應予駁回。
據上論結，應依刑事訴訟法第三百六十八條，判決如主文。
本案經檢察官吳忠賢到庭執行職務。
中    華    民    國      九十      年      六      月      二十二      日
                                  臺灣高等法院臺南分院刑事第三庭
                                      審判長法官  林    勝    木
                                            法官  莊    俊    華
                                            法官  楊    省    三
右正本證明與原本無異。
不得上訴。
                                      法院書記官  吳    秋    賢
中    華    民    國      九十      年      六      月      二十六      日
附錄：本判決論罪科刑法條
中華民國刑法第二百八十四條第一項前段
 (過失傷害罪)
因過失傷害人者，處六月以下有期徒刑、拘役或五百元以下罰金。


司法院資訊處製作；財團法人民間司法改革基金會備份。
